臺灣板橋地方法院交通事件裁定　　　　　　　　　九十三年度交聲字第一四五一號
　　原處分機關　臺北市交通事件裁決所
　　異　議　人
　　即受處分人　甲○○
右列受處分人因違反道路交通管理處罰條例案件，對於原處分機關九十三年九月二十
四日北市裁三字第裁二二－ＡＣＵ○九八二三七號處分，聲明異議，本院裁定如左：
    主  文
異議駁回。
    理  由
一、本件異議意旨略以：異議人於民國（下同）九十三年八月二十八日晚間，與友人
    在臺北市永福橋頭吃飯，回家時異議人知道酒後不能開車，所以請友人劉正達幫
    忙開車送異議人回家，因友人從未放開過異議人之車輛，所以不知異議人車輛之
    手煞車係在方向盤左下側，故未放下手煞車即行駛，行至永福橋中時，經劉正達
    向異議人反應車開不動，異議人才發現劉正達手煞車沒放，異議人遂將身体往駕
    駛座靠近，欲替劉正達放開手煞車，此時只見警車開過來，表示我們有換駛行為
    ，要求由劉正達把車開至永福橋下，至警員臨檢地點時，異議人從副駕駛座下來
    ，員警就叫異議人作酒測，異議人當場反駁未開車，並拒絕酒測，然員警卻表示
    不酒測就告異議人拒測、妨害公務，要把其帶回警局，又說要申訴到裁決所申訴
    ，異議人只好接受酒測，結果測出呼氣酒精濃度每公升零點四四之檢測值，員警
    掣單舉發後要異議人簽名，因異議人認為並自己無酒後開車之違規情事而拒絕簽
    名，員警又表示不簽就告拒簽紅單並帶回警局，異議人只好簽收紅單，並於九十
    三年八月三十日繳清罰鍰，警方就異議人之違規事實，並未提出錄影帶為證，異
    議人對於警方之行為實難甘服，爰依法聲明異議云云。
二、按汽車駕駛人飲用酒類或其他類似物後其吐氣所含酒精濃度超過每公升０‧二五
    毫克，或血液中酒精濃度超過百分之０‧０五以上者，不得駕車，道路交通安全
    規則第一百十四條第二款定有明文。次按，汽車駕駛人，駕駛汽車經測試檢定有
    酒精濃度超過規定標準者，處新臺幣一萬五千元以上六萬元以下罰鍰，並當場移
    置保管其車輛及吊扣其駕駛執照一年；因而肇事致人受傷者，並吊扣其駕駛執照
    二年；致人重傷或死亡者，吊銷其駕駛執照，並不得再考領，道路交通管理處罰
    條例第三十五條第一項第一款亦有明定。
三、經查：本件異議人於九十三年八月二十八日凌晨三時三十分許，駕駛六五八九－
    ＪＴ號自小客車，由永和市往台北方向行駛，行經臺北市永福橋時，為警攔截，
    為酒精測試後，其呼氣所含酒精濃度為每公升０‧四四毫克，超過每公升０．二
    五毫克之標準值，經警以異議人有酒後駕車，酒精濃度超過規定標準之違規事實
    ，當場掣單舉發，有臺北縣政府警察局九十三年八月二十八日北市警交大字第Ａ
    ＣＵ○九八二三七號舉發違反道路交通管理事件通知單影本附卷可稽，異議人亦
    坦承有飲酒，故當時異議人有飲酒，且酒精濃度超過標準值殆無疑問，惟異議人
    辯稱：當時並非異議人開車，僅代為開車之友人沒有放手煞車，伊將身體靠過去
    駕駛座上去幫我朋友放開手煞車云云。惟查，證人劉正達固於本院訊問時證稱，
    並無換駛行為，僅係伊因我第一次開異議人的車，車子開不動，經詢異議人後，
    始悉未放手煞車，異議人要我停下來，並告訴我手煞車之位置等語，惟證人即本
    件開單員警彭巫永於本院訊問時證稱：當時我們在永福橋頭設臨檢點，異議人在
    橋上距橋頭五十公尺，是我們的分隊長發現有換駛的行為，叫我們攔車臨檢，依
    法告發，據分隊長說當時已換好了，是異議人沒錯等語（見本院九十三年十月二
    十六日訊問筆錄）。再證人即臺北市警察局交通大隊分隊長李志平於本院訊問時
    具結證稱：當時我們由新莊思源路返回攔檢點，往永和方向行駛，與異議人逆向
    ，發現在橋頭有一輛車阻礙交通，我發現駕駛與乘客有換駛行為，包括兩人互相
    在繫安全帶，後來我們要求他們將車子開下橋，當時劉正達（即異議人於異議狀
    內所述當時幫忙開車之友人）連手煞車及煞車在何處皆不知道，對該車的性質完
    全不知道，皆要問異議人等語（見本院九十三年十月二十六日訊問筆錄）。徵諸
    證人彭巫永、李志平均為依法執行交通勤務之警員，與異議人素不相識，亦無怨
    仇，其依法執行公務，不必無故誣攀，是其證言堪以採信。觀之證人李志平前開
    證言，若果如異議人所辯，伊僅係靠近駕駛座幫忙放下手煞車，證人豈會見到二
    人互相繫安全帶，若證人劉正達本為該車駕駛人，自二人聚餐處所為異議人駕駛
    該車至永福橋上，豈有連煞車位置在何處亦不知悉，證人劉正達所證，顯係迴議
    異議人之詞，不足採信，異議人應有舉發單所示違規行為。按交通警員掣單舉發
    違反道路交通管理處罰條例所列之違規事實，本質上為行政處分，係公務員基於
    職務上權力，依法就特定之具體事件所為具有公法上效果之單方行政行為，基於
    公務員為公法上行為具有公信力之原則，該行政處分當可被推定為真正，其據以
    依法處分之事實認定亦為真正無誤。本此公信原則，立法者以道路交通管理處罰
    條例第九十二條第三項之授權，賦予行政機關制定違反道路交通管理事件統一裁
    罰基準及處理細則，使勤務警員得當機處分以達其維護交通秩序、安全之行政目
    的，否則國家行政勢必窒礙難行。況查，並無證據足資證明本件執勤警員有捏造
    事實違法取締之情事，則其本於維護交通秩序、安全職責所為之舉發，自應受到
    合法、正確之推定。綜上所述，異議人有舉發單所載之違規事實，洵堪認定。是
    原處分機關據以援引上開規定，裁處異議人即受處分人罰鍰新臺幣三萬四千五百
    元，並吊銷駕駛執照一年，於法並無違誤，本件異議為無理由，應予駁回。
據上論斷，應依道路交通案件處理辦法第十九條，裁定如主文。
中　　　華　　　民　　　國　　九十三　　年　　 十一 　　月　　　八　　　日
                                      臺灣板橋地方法院交通法庭
                                          法  官  王  敏  慧
右正本證明與原本無異。
如不服本裁定應於裁定送達後五日內向本院提出抗告狀。
                                          書記官  陳　秀　慧
中　　　華　　　民　　　國　　九十三　　年　　十一　　月　　　九　　    日
